【裁判字號】    95,易,1254
【裁判日期】    951204
【裁判案由】    竊盜
【裁判全文】
臺灣士林地方法院刑事判決              95年度易字第1254號
公  訴  人  臺灣士林地方法院檢察署檢察官
被      告  丙○○
                    （另案在臺灣士林看守所羈押中）
上列被告因竊盜案件，經檢察官提起公訴（95年度偵字第9833號
），而被告於準備程序中就被訴事實為有罪之陳述，經合議庭裁
定由受命法官獨任進行簡式審判程序，並判決如下：
    主  文
丙○○竊盜，累犯，處有期徒刑肆月。又攜帶兇器竊盜，累犯，
處有期徒刑柒月，應執行有期徒刑拾月。
    事實及理由
一、按適用簡式審判程序之有罪判決書之製作，準用第454 條之
    規定，刑事訴訟法第310 條之2 定有明文。本件經合議庭裁
    定由受命法官獨任進行簡式審判程序，爰依照前開法律規定
    ，準用刑事訴訟法第454 條規定為判決書之製作，先予敘明
    。
二、犯罪事實：
  (一)丙○○曾因違反麻醉藥品管理條例及藥事法案件，經臺灣花
    蓮地方法院以82年度易字第221 號判決處有期徒刑5 年6 月
    、8 月及4 月，應執行有期徒刑6 年4 月確定。又曾因違反
    肅清煙毒條例案件，經臺灣花蓮地方法院以82年度訴字第
    172 號判決，處有期徒刑2 年，嗣經不服提起上訴，由臺灣
    高等法院花蓮分院以82年度上訴字第392 號判決上訴駁回確
    定。並因竊盜案件，經臺灣花蓮地方法院以82年度易字第50
    1 號判決，處有期徒刑5 月，嗣經不服提起上訴，由臺灣高
    等法院花蓮分院以82年度上易字第377 號判決上訴駁回確定
    。而前開案件經臺灣高等法院花蓮分院以83年度聲字第141
    號裁定，定其應執行刑有期徒刑8 年6 月，執行至民國86年
    2 月20日縮短刑期假釋出監，惟丙○○再因竊盜案件，經臺
    灣花蓮方法院以88年度易字第37號判決，處有期徒刑7 月確
    定，又因竊盜案件，經臺灣花蓮地方法院以88年度易字第53
    2 號判決，處有期徒刑4 月確定，另因違反毒品危害防制條
    例案件，經臺灣花蓮地方法院以88年度花簡字第268 號判決
    ，處有期徒刑4 月確定。前開假釋亦經撤銷，所餘殘刑4 年
    4 月17日與嗣後宣告之徒刑，於94年1 月25日因縮短刑期執
    行完畢出監。
  (二)丙○○猶不知悔改，又意圖為自己不法之所有，於95年8 月
    4 日凌晨2 時許，在臺北縣淡水鎮○○街2 號附近道路，持
    其隨手拾獲，狀似鑰匙之鐵片1 片開啟甲○○所有之車牌號
    碼CBI-510 號機車1 部並竊取之（嗣將鐵片隨手丟棄）。
  (三)丙○○竊得前開機車後，隨即騎乘該機車前往臺北縣淡水鎮
    ○市○路3 段之「真善美工地」，並再次意圖為自己不法之
    所有，先在工地外牆邊拾取客觀上足以對人之生命、身體、
    安全構成威脅之老虎鉗1 支（是否另涉侵占遺失物或離本人
    持有之物罪，未據偵查起訴），隨即於同日凌晨3 時55分許
    ，趁工地大門半掩之際，進入工地內竊得電線1 袋，得手後
    ，遭巡邏工地之乙○○發現當場逮捕，經通知警方前來查獲
    其所竊得之機車1 部，並扣得老虎鉗1 支。
  (四)案經乙○○訴由臺北縣政府警察局淡水分局報告臺灣士林地
    方法院檢察署檢察官偵查起訴。
三、上揭犯罪事實有下列證據可資證明，足證被告之自白與事實
    相符，本件事證明確，被告犯行，堪予認定，應依法論科。
  (一)證人甲○○及乙○○於警詢之證述。
  (二)臺北縣政府警察局淡水分局贓物認領保管單2 張。
  (三)現場及贓物照片11張。
  (四)扣案之老虎鉗1 支。
  (五)被告於警詢、偵訊及本院訊問時自白。
四、按刑法第321 條第1 項第3 款之攜帶兇器竊盜罪，係以行為
    人攜帶兇器竊盜為其加重條件，此所謂兇器，其種類並無限
    制，凡客觀上足對人之生命、身體、安全構成威脅，具有危
    險性之兇器均屬之，且祇須行竊時攜帶此種具有危險性之兇
    器為已足，並不以攜帶之初有行兇之意圖為必要（最高法院
    79年台上字第5253號判例參照）。本件被告丙○○為犯罪事
    實(二)部分犯行時，尚未拾獲老虎鉗，自無從攜帶，至其所攜
    帶之鐵片，並無積極證據足以證明其客觀上足以對人之生命
    、身體、安全構成威脅，難以遽認為兇器，被告丙○○為犯
    罪事實(三)部分犯行時所攜帶之老虎鉗，為黑色鐵製材質，質
    地堅硬，足以對人之生命、身體、安全構成威脅，業據本院
    勘驗屬實，自屬具有危險性之兇器。故核被告前揭犯罪事實
    (二)部分所為，係犯刑法第320 條第1 項之竊盜罪，公訴人認
    被告此部分行為構成刑法第321 條第1 項第3 款之加重竊盜
    罪，自有誤會，惟其基本社會事實同一，爰變更起訴法條而
    審判之。而被告犯罪事實(三)部分所為，係犯刑法第321 條第
    1 項第3 款之加重竊盜罪。其竊盜及加重竊盜行為，分別在
    不同時間、地點實施，行為具有獨立性，所竊取之物，分屬
    不同人持有，難認侵害法益同一，不能論以接續犯，應予分
    論併罰。而被告有如犯罪事實項(一)所列之前科紀錄，此有臺
    灣高等法院被告前案紀錄表1 份附卷可稽，其先後之竊盜及
    加重竊盜犯行，均係於徒刑執行完畢後5 年內，故意再犯，
    且均為有期徒刑以上之罪，皆構成累犯，應分別依刑法第47
    條第1 項規定，加重其刑。爰審酌被告正值青壯，不思以正
    常途徑謀取財貨，為圖小利，以隨手拾取之鐵片或老虎鉗為
    工具，竊取他人舊機車（價值約新臺幣3,000 元）及電線（
    價值約新臺幣4,000 元），犯罪所得不多，犯罪後坦承犯行
    ，態度良好，併其生活狀況、品行、智識程度等一切情狀，
    量處如主文所示之刑，並定其應執行刑。
五、被告用於竊盜之已丟棄之鐵片1 片及扣案之老虎鉗1 支，雖
    均為被告供本案犯罪所用之物，但均非屬被告所有，無從宣
    告沒收。至被告雖曾因竊盜案件，經臺灣花蓮地方法院以82
    年度易字第501 號判決，處有期徒刑5 月，嗣經不服提起上
    訴，由臺灣高等法院花蓮分院以82年度上易字第377 號判決
    上訴駁回確定，又曾因竊盜案件，經臺灣花蓮方法院以88年
    度易字第37號判決，處有期徒刑7 月確定，因竊盜案件，經
    臺灣花蓮地方法院以88年度易字第532 號判決，處有期徒刑
    4 月確定，此見臺灣高等法院被告前案紀錄表即明，惟其自
    82年至88年有3 次竊盜遭查獲判刑確定，嗣又於95年8 月4
    日為本案2 次之竊盜行為，期間多年，被告並無竊盜犯行，
    是否得僅據此認定被告有竊盜之犯罪習慣，已非完全無疑（
    而被告另有多起竊盜案件，經偵查起訴，但尚未判決，不宜
    逕以之在本案為被告有竊盜犯罪習慣之依據，允宜在另案審
    理時具體審酌之）。且按18歲以上之竊盜犯，有犯罪之習慣
    者，得於刑之執行前，令入勞動場所強制工作，竊盜犯贓物
    犯保安處分條例第3 條第1 項雖有明文。惟前開條例，於應
    執行之刑未達1 年以上者，不適用之，此見同條例第2 條第
    4 項規定即明。本案被告雖為竊盜犯，惟經本院審酌刑法第
    57條各款所列事由之一切情狀後，認被告本案2 次犯行，所
    得均非貴重，故分別宣告有期徒刑4 月及7 月，應執行有期
    徒刑10月，已足收儆懲之效，故尚不宜適用竊盜犯贓物犯保
    安處分條例第3 條第1 項規定，為被告應於刑之執行前令入
    勞動場所強制工作之宣告，附此敘明。
六、依刑事訴訟法第273 條之1 第1 項、第300 條、第299 條第
    1 項前段，刑法第320 條第1 項、第321 條第1 項第3 款、
    第47條第1 項、第51條第5 款，刑法施行法第1 之1 條第1
    項、第2 項前段，判決如主文。
七、如不服本判決，應於判決送達後10日內，向本院提出上訴狀
    。
本案經檢察官黃德松到庭執行職務
中    華    民    國    95    年    12    月    4     日
                  刑事第五庭法  官  周群翔
以上正本證明與原本無異。
                            書記官  劉育君
中    華    民    國    95    年    12    月    4     日
附錄本案論罪科刑法條全文：
中華民國刑法第320條
意圖為自己或第三人不法之所有，而竊取他人之動產者，為竊盜
罪，處5 年以下有期徒刑、拘役或5 百元以下罰金。
意圖為自己或第三人不法之利益，而竊佔他人之不動產者，依前
項之規定處斷。
前二項之未遂犯罰之。
中華民國刑法第321條
犯竊盜罪而有左列情形之一者，處6 月以上、5 年以下有期徒刑
：
一、於夜間侵入住宅或有人居住之建築物、船艦或隱匿其內而犯
    之者。
二、毀越門扇、牆垣或其他安全設備而犯之者。
三、攜帶兇器而犯之者。
四、結夥三人以上而犯之者。
五、乘火災、水災或其他災害之際而犯之者。
六、在車站或埠頭而犯之者。
前項之未遂犯罰之。


司法院資訊處製作；財團法人民間司法改革基金會備份。
